臺灣臺北地方法院簡易民事判決
                                 111年度北簡字第13519號
原      告  卓桂湘
被      告  翁名宜（原名：翁建邦）

訴訟代理人  劉宛甄律師
            丁銓佑律師
上列當事人間請求履行契約事件，於中華民國111年10月31日言
詞辯論終結，本院判決如下： 
    主  文
原告之訴駁回。
訴訟費用由原告負擔。
    事實及理由
壹、程序方面
    本件依兩造所簽訂之和解書（下稱系爭和解書）第5條約定
    （見支付命令卷第16頁），雙方合意以本院為第一審管轄法
    院，依民事訴訟法第24條規定，本院自有管轄權。
貳、實體方面
一、原告主張：被告於擔任軍職期間因車禍肇事逃逸，兩造就此
    事故簽訂系爭和解書，系爭和解書為被告所製作，約定和解
    金額為新臺幣（下同）50萬元，並自民國100年8月起，按月
    支付5,000元，為期100個月分期支付，另有約定「若甲方於
    上開支付期間，未能擔任軍職，乙方同意不再請求」（下稱
    系爭約款），原告簽訂時發現內容有異，當場寫下「如果退
    伍，依然將50萬元轉帳支付清楚，如不繳清，即恢復和丈母
    娘所談之100萬元，不可異議」（下稱系爭修改內容），並
    要求被告刪除系爭約款，系爭和解書才算數，惟被告增加「
    若甲方未於15日前轉帳，必須支付乙方年息5％滯納金」約款
    （下稱系爭補充約款），並未刪除系爭約款，且稱回去修改
    後要給長官看、再拿給原告簽訂，惟被告失蹤並改名，系爭
    和解書尚未修改系爭約款，且被告僅賠償約28萬元後，迄未
    給付餘額22萬元。爰依系爭和解書之法律關係提起本訴，並
    聲明：被告應給付原告22萬元，及自支付命令送達翌日或10
    6年1月1日起至清償日止，按年息5％計算之利息。　
二、被告則以：系爭約款並未刪除，且兩造於系爭補充約款後方
    分別簽名，並蓋壓指印，若兩造有將系爭約款刪除之意，應
    會一併處理。系爭約款已約定被告未清償全數和解金前，如
    被告未能擔任軍職，原告同意不再請求之停止條件，而被告
    於105年12月17日退伍，自該日起，兩造約定條件已成就，
    依民法第99條第1項規定，原告不得再對被告請求。另被告
    自100年8月5日起至105年12月6日止，共65個月，已給付原
    告325,000元。原告所提出系爭修改內容之原本無從得知其
    書寫之人別資訊，無法證明原告所述事實等語，資為抗辯。
    並聲明：原告之訴駁回。
三、本院得心證之理由
（一）原告主張被告於擔任軍職期間與其發生交通事故，兩造於
      100年7月23日簽訂系爭和解書，約定和解金額為50萬元，
      自100年8月起，按月支付5,000元，為期100個月分期支付
      ，其上並有記載系爭約款即「若甲方於上開支付期間，未
      能擔任軍職，乙方同意不再請求」之事實，業據其提出系
      爭和解書1件為證（見支付命令卷第14至16頁），並為被
      告所不爭執，堪信為真實。　　
（二）按當事人主張有利於己之事實者，就其事實有舉證之責任
      ，民事訴訟法第277條前段定有明文。查原告主張兩造簽
      訂系爭和解書時，原告已要求被告增加系爭修改內容，並
      刪除系爭約款後，系爭和解書才算數之事實，為被告所否
      認，依上開規定，應由原告舉證以實其說。惟觀諸系爭和
      解書之記載（見支付命令卷第14至16頁），兩造於「立書
      人」欄位簽名暨蓋指印，並在系爭約款後方，以手寫文字
      方式增加系爭補充約款，而系爭補充約款部分亦有兩造之
      簽名及蓋指印，可認系爭和解書成立時兩造有同意系爭補
      充約款。而兩造所簽訂之系爭和解書上既增列「若甲方未
      於15日前轉帳，必須支付乙方年息5％滯納金」不利被告之
      系爭補充約款，是若原告對系爭和解書之和解條件有所爭
      執，應可當場與被告協議和解條件，並由兩造於修改處簽
      名蓋指印。又原告所提出之「系爭修改內容之紙張」上，
      僅有系爭修改內容之文字，並無兩造簽名或其他記載，揆
      諸首揭說明，自難為其有利之認定。
（三）查系爭和解書上既有記載「若甲方於上開支付期間，未能
      擔任軍職，乙方同意不再請求」之系爭約款，而被告已於
      105年12月17日退伍，有退伍令及國軍軍官軍職基本資料
      暨專長授予證明在卷可參（見臺灣士林地方法院111年度
      士簡字第877號卷第56、58頁），則原告復請求被告應依
      系爭和解書再給付餘款22萬元，即無理由。　
四、從而，原告依系爭和解書之法律關係，請求被告給付22萬元
    ，及自支付命令送達翌日或106年1月1日起至清償日止，按
    年息5％計算之利息，為無理由，應予駁回。
五、本件事證已臻明確，兩造其餘攻擊防禦方法，於本判決結果
    不生影響，爰不一一論述，併此敘明。
六、訴訟費用負擔之依據：民事訴訟法第78條。
中　　華　　民　　國　　111 　年　　11　　月　　24　　日
                              臺北簡易庭
                                  法  官　郭麗萍
以上正本證明與原本無異。
如不服本判決，應於判決送達後20日內向本庭（臺北市○○區○
○○路0 段000 巷0 號）提出上訴狀。（須按他造當事人之人數
附繕本）。如委任律師提起上訴者，應一併繳納上訴審裁判費。
中　　華　　民　　國　　111 　年　　11　　月　　24　　日
                                  書記官　陳怡如